臺灣基隆地方法院刑事判決　
111年度訴字第73號
公  訴  人  臺灣基隆地方檢察署檢察官
被      告  曹秋芬



指定辯護人  侯傑中律師（義務辯護律師）
上列被告因違反毒品危害防制條例案件，經檢察官提起公訴（11
0年度偵字第3580號），本院判決如下：
    主    文
曹秋芬無罪。
    理    由
一、公訴意旨略以：被告曹秋芬明知甲基安非他命為毒品危害防
    制條例所列之第二級毒品，仍基於販賣第二級毒品甲基安非
    他命之犯意，而為下列行為：
  ㈠由高宸弘於110年1月4日某時，先以臉書通訊軟體Messenger
　　（下稱Messenger）與被告聯繫購買甲基安非他命事宜後，
    於同日下午4時許，在基隆市○○區○○路000巷0弄0號之OK便利
    商店外，以新臺幣（下同）2000元之代價，販售第二級毒品
    甲基安非他命1公克與高宸弘，由被告之某真實姓名年籍均
    不詳之男性友人代為交付上開毒品並收取款項。
  ㈡由高宸弘於110年1月17日前某日，以Messenger與被告聯繫購
    買甲基安非他命事宜，復於110年1月17日上午8時37分許，
    在上開OK便利商店外，以2000元之代價，販售第二級毒品甲
    基安非他命1公克與高宸弘，並由上開男性友人駕駛車牌號
    碼不詳之白色車輛至上開OK便利商店外交付上開毒品並收取
    款項。
　　嗣高宸弘於110年1月17日中午12時56分許，因騎乘失竊車輛
    為警盤查，復經高宸弘同意查看高宸弘持用手機內之Messen
    ger對話紀錄，始查悉上情。因認被告涉犯毒品危害防制條
    例第4條第2項之販賣第二級毒品罪嫌。
二、本院因依憑後開理由而為被告無罪之諭知，故無庸再就本院
    援引如後所述之各項證據資料，贅論其證據能力之有無（最
    高法院100年度台上字第2980號判決要旨參照），先予敘明
    。
三、按犯罪事實應依證據認定之，無證據不得認定犯罪事實；不
    能證明被告犯罪者，應諭知無罪之判決，刑事訴訟法第154
    條第2項、第301條第1項分別定有明文。次按認定不利於被
    告之事實，須依積極證據，苟積極證據不足為不利於被告事
    實之認定時，即應為有利於被告之認定，更不必有何有利之
    證據（最高法院30年上字第816號判決要旨參照）。又按施
    用毒品者所為向某人購買之供述，須有補強證據擔保其真實
    性。良以施用毒品者供述之憑信性，本不及於一般人，況法
    律復規定施用毒品者其供出來源，因而破獲者，得減輕其刑
    ，其或有為偵查機關誘導、抑或為邀輕典而為不實之陳述之
    可能，自不足以保證其供述無失真之虞。是施用毒品者關於
    其向某人購買毒品之供述，須無瑕疵可指，並有補強證據佐
    證擔保其具有相當程度真實性，始得據以對他人為不利之認
    定。其所補強者，固非以事實之全部為必要，然仍須與施用
    毒品者所為毒品交易之供述，具有相當程度之關聯性，而得
    本於彼此間之相互作用，使一般人確信施用毒品者關於毒品
    交易之供述為真實。至施用毒品者陳述之內容是否具有矛盾
    或不一致等瑕疵，要屬於對陳述內容之評價，而施用毒品者
    有無誣陷可能，或與所指販賣毒品者，彼此之間曾否存在重
    大恩怨糾葛等情形，均與所指他人販賣毒品之社會基本事實
    無關聯性，非得執為其所陳述他人犯罪事實之補強證據（最
    高法院99年度台上字第1821號判決要旨參照）；施用毒品者
    之指證，其真實性有待其他必要之證據加以補強，若施用毒
    品者之指證，其真實性仍有合理之懷疑存在時，在此項合理
    之懷疑未澄清前，自不能遽為有罪之判斷，茲所謂其他必要
    之補強證據，即在排除此項合理之懷疑，使之達於可得確信
    之程度，否則即應為被告有利之推定，此亦為刑事訴訟法第
    154條，犯罪事實應依證據認定之證據裁判原則，及因保障
    被告人權，無罪推定原則之所在，此項刑事訴訟基本原則，
    不能因販賣毒品行為之交易期間短暫、交易方法隱密、交易
    對象單純，致查獲不易、搜證困難等原因而放棄，或減低對
    於犯罪構成要件應予嚴格證明之堅持，此項基本原則應為法
    官證據證明力自由判斷職權行使之限制（最高法院90年度台
    上字第3115號判決要旨參照）；關於毒品施用者其所稱向某
    人購買毒品之供述，必須補強證據佐證，係指毒品購買者之
    供述縱使並無瑕疵，仍須補強證據佐證而言，以擔保其供述
    之真實性。該所謂補強證據，必須與施用毒品者關於相關毒
    品交易之供述，具有相當程度之關連性，且足使一般人對於
    施用毒品者之供述無合理之懷疑存在，而得確信其為真實，
    始足當之。若毒品購買者之供述證據，本身已有重大瑕疵，
    依嚴格證明之法則，苟已無法憑為犯罪事實之認定時，自無
    再論補強證據之必要（最高法院95年度台上字第6850號判決
    要旨參照）。
四、公訴人認被告涉犯上開罪嫌，無非係以：⒈被告之供述，⒉證
    人高宸弘之證述，⒊被告與高宸弘之Messenger對話紀錄，⒋
    上開OK便利商店監視器畫面，為其依據。
五、訊據被告堅詞否認有何販賣第二級毒品犯行，辯稱：109年
    年底到110年年中，我有在網路上販賣電子菸，都是在臉書
    上發廣告，那時高宸弘剛從監獄出來，打電話問我在幹嘛，
    我跟他聊說我有在販售電子菸，他就說想跟我購買電子菸；
    當時主機加菸彈各1盒要1200至1300元，高宸弘想要買2 盒
    ，但又沒有那麼多錢，所以他在Messenger對話中，才會請
    我幫忙一下，意思是希望我能算他低一點的價格，我因此回
    他「僅此一次下不為例」，接著我說「我叫人家拿下去給你
    」，我是請我先生把電子菸拿給高宸弘，接著高宸弘拍他所
    在地點，傳照片給我看，我說「他現在開下去」，是指我先
    生現在開白色車子下去跟他碰面，高宸弘寫「好了」，是指
    他已經拿到電子菸了，本次交易我已經有算他便宜，2盒主
    機加2盒菸彈算他2000元，但是他交給我先生的錢只有1800
    元，所以我才問他「欸啊剛剛的兩百呢」，意思就是為什麼
    會少200元，他就說晚點給我，還說他不會跑；110年1月17
    日，高宸弘要還我先前積欠的200元，並未再次相約與我交
    易電子菸，但高宸弘到場後，於上午8時41分跟我通話2分鐘
    ，說他帶的都是零錢，我請他去換錢，上午9點3分，高宸弘
    打電話給我通話4分鐘，說OK便利商店不讓他換，我請他去
    別的地方換，換完再跟我講，他換了一段時間，換好後他好
    像有打電話給我，我先生就開著白色車子在OK便利商店前面
    等，高宸弘換好後有回來把200元交給我先生；110年1月4日
    、110年1月17日，我請我先生兩次與高宸弘在上開OK便利商
    店前碰面，第1次是交易電子菸，第2次是收取第1次交易電
    子菸的尾款200元，都不是買賣甲基安非他命等語。辯護人
    則以：高宸弘在偵查中的供述前後迥異，且高宸弘自承，因
    被告曾經供出高宸弘，致使高宸弘被判罪刑，及高宸弘的前
    女友與被告亦有糾紛，所以出獄後刻意與被告聯繫，故不能
    排除高宸弘以向被告購買電子菸之對話內容，作為誣指被告
    販賣甲基安非他命之證據，本案既僅有高宸弘之證述，對話
    內容亦不能擔保其證述之真實性，且有合理懷疑可認被告與
    高宸弘係交易電子菸而非毒品，依罪疑唯輕，自應判決被告
    無罪等語，為被告辯護。
六、經查：
  ㈠本案之查獲經過為：高宸弘於110年1月17日12時56分，在新
    北市○○區○○○○路00○00號前，為警查獲騎乘失竊機車，並發
    現其為列管毒品人口，乃徵得其同意採尿送驗，並詢問其有
    無施用毒品，經其答稱有施用第二級毒品甲基安非他命後，
    再詢以甲基安非他命來源為何，其覆稱係向被告購買，並提
    出Messenger對話擷圖供警方調查，且依Messenger對話擷圖
    指稱，曾於110年1月4日、110年1月17日，在基隆市○○區○○
    路000巷0弄0號之OK便利商店，各向被告購買甲基安非他命1
    次，警方遂依其所供，調閱前揭OK便利商店監視器畫面，發
    現高宸弘於110年1月17日8時許，曾與友人騎車前往前揭OK
    便利商店前，與隨後駛至之一台白色自用小客車車上人員碰
    面，警方繼於110年1月20日19時25分許，對高宸弘製作第二
    次警詢筆錄，詢問高宸弘監視器攝得畫面所見為何，經高宸
    弘指證該次碰面即係向被告購買甲基安非他命，嗣警方於另
    案緝獲被告後，即詢問被告是否於上揭2時、地販賣甲基安
    非他命予高宸弘，並辦理移送，而高宸弘前揭尿液經送驗後
    ，因呈安非他命及甲基安非他命陽性反應，故經警以施用第
    二級毒品移送偵辦等情，有高宸弘110年1月17日、110年1月
    20日警詢筆錄各1份、高宸弘提出之Messenger對話擷圖、前
    揭OK便利商店現場照片、110年1月17日監視器攝得畫面擷取
    照片、被告110年5月14日警詢筆錄、高宸弘之勘察採證同意
    書、新北市政府警察局受採集尿液檢體人姓名及檢體編號對
    照表、台灣尖端先進生技醫藥股份有限公司濫用藥物檢驗報
    告、新北市政府警察局瑞芳分局110年3月25日報告書附卷可
    稽（偵查卷第15至19、21至23、29至32、33至40、9至14、4
    1至47頁）。
　㈡檢察官收案後，因認卷附Messenger對話紀錄不完整，乃發函
    請警按時間順序重新提供完整、連續之對話紀錄擷圖，經警
    整理後提出編號⑴至⑺之對話紀錄擷圖附卷（偵查卷第81至84
    頁），分別顯示：
　⒈編號⑴擷圖（未見日期、時間）
　　高宸弘發訊稱「這次妳就幫忙一下我吧，我也剛出來沒多久
    」、「謝謝了」，被告回稱「僅此一次下不為例」，高宸弘
    詢問「阿是你要拿出來給我？？」，被告覆稱「我叫人家拿
    下去給你」、「你跟誰來」，高宸弘回以「我自己」、「噢
    我找不到41號」。
　⒉編號⑵擷圖（未見日期、時間）
　　被告問「你在哪裡拍給我看看」，高宸弘傳送1張地點照片
    ，被告發訊「呃」、「另一邊在拍看看」，高宸弘回覆「等
    等」、「我騎出去」。
　⒊編號⑶擷圖（未見日期、時間）
　　高宸弘傳送1張地點照片，之後被告撥出兩通語音電話，第1
    通未接，第2通通話29秒，繼之被告稱「他現在開下去」、
    「白色車子」。
　⒋編號⑷擷圖　
　　高宸弘稱「好了」、「謝謝噢」、「下次再找妳」，1月4日
    下午4時3分，高宸弘撥出語音電話通話7分鐘，接著被告發
    訊詢問「欸阿剛剛的兩百呢」，高宸弘回稱「晚點給你」、
    「我都貼下去了」、「不會跑妳，ㄈㄤㄒ」、「但放心」，被
    告覆以「嗯」。
　⒌編號⑸擷圖　
　　被告問「啥意思」，高宸弘稱「我先拿一個」、「另一個，
    晚點，大概5點半到六點要」，被告回以「隨便，有錢就好
    」，高宸弘覆稱「摁」、「等等到」，繼之被告詢問「你到
    哪裡了」，1月4日下午5時9分、下午6時42分，被告陸續撥
    出3通語音電話，第1通通話41秒，第2、3通未接聽。
　⒍編號⑹擷圖　
　　被告稱「好」，高宸弘詢問「你下來還是誰下來？」、「你
    又不說一下」，被告回稱「我叫別人拿給你，你等他一下」
    、「欸」、「你還欠我欸」，高宸弘覆稱「這個不是我的錢
    」、「我已經趴下去了」、「開車」、「還是？？」，1月1
    5日下午6時44分，被告撥出1通語音電話通話13秒。
　⒎編號⑺擷圖　
　　上午8時28分（未見日期，然因警方係於110年1月17日採證
    ，故應為110年1月17日），高宸弘撥出1通語音電話通話1分
    鐘，上午8時38分，高宸弘稱「我到了」，被告回覆「三分
    鐘」，上午8時41分，高宸弘撥出1通語音電話通話2分鐘，
    被告問「好了沒」、「好了沒」，上午9時3分，高宸弘撥出
    1通語音電話通話4分鐘。
　㈢證人即買受人高宸弘之證述具有瑕疵，已難遽採
　⒈證人高宸弘分別證述如下：
　⑴於110年1月17日警詢證稱：（警方查閱你與曹秋芬之對話內
    容，於110年1月4日你傳「我先拿一個、另一個 晚點 大概5
    點半到六點要」，曹秋芬回應「隨便 有錢就好」是指何意
    ？那天是否有完成交易？〈按：警方所提示之內容即為上述
    編號⑸擷圖〉）一個就是1克第二級毒品甲基安非他命的意思
    ，她說有錢就好，那天我於110年1月4日17時許，在基隆市
    復興路的OK便利商店，以2000元跟她拿了1公克第二級毒品
    甲基安非他命。（你於今（17）日上午8時38分傳訊息給曹
    秋芬「到了」，是前往何處？是否與其交易毒品？〈按：警
    方所提示之內容即為上述編號⑺擷圖部分內容〉）今天我先用
    通話功能跟她說要拿毒品，到了基隆市復興路的OK便利商店
    時，就傳訊息給她說到了，一樣是以2000元為代價向她購買
    第二級毒品甲基安非他命，是買0.8公克等語（偵查卷第16
    至18頁）。
　⑵於110年1月20日警詢證稱：（經警方調閱監視器，於110年1
    月17日8時42分許，有一部白色現代轎車駛往該址，隨後你
    前往副駕駛座側與車上的人交談，該車車上有何人？是做何
    事？）車上有兩個人，一名男子駕駛車輛，該名男子我不認
    識，曹秋芬則坐於後座，是要交易第二級毒品甲基安非他命
    。（交易之過程為何？）我先靠近車子跟曹秋芬說等我一下
    ，因為我身上的錢都是零錢，隨後我就騎乘機車到附近的7-
    11便利商店換成2000元的大鈔，隨後回到OK便利商店前，駕
    駛車輛的男子就要我上車，我上車之後，他就把車輛開到附
    近的巷子裡，期間我就以2000元向曹秋芬購買1公克的第二
    級毒品甲基安非他命，完成交易後就把我載回原處。（警方
    查看你提供與曹秋芬之對話，你先傳予曹秋芬「我到了」，
    曹秋芬傳給兩次「好了沒」，是何意？〈按：警方所提示之
    內容即為上述編號⑺擷圖部分內容〉）我到了就是我們到OK便
    利商店了，要請她過來的意思，她說「好了沒」是在催我說
    零錢換好沒等語（偵查卷第21至23頁）。
　⑶於110年11月9日偵訊證稱：（經提示上述編號⑴至⑷擷圖）我
    是跟曹秋芬交易電子菸，不是毒品，我剛出獄，主動跟曹秋
    芬聯繫，曹秋芬說她有電子菸，我想說要戒煙，就跟曹秋芬
    買電子菸，交易地點是在曹秋芬住處附近的OK便利商店，我
    記得是在基隆市中山區復興路上，我是騎車或開車前往，當
    時曹秋芬剛生產完不久，所以請她男性朋友把電子菸拿下來
    給我，我再把現金交給該名男子；（經提示上述編號⑸至⑺擷
    圖，及上開OK便利商店監視器攝得畫面擷取照片）110年1月
    17日，我跟曹秋芬的朋友見面，搭車去領錢，並交易電子菸
    。（後改稱）（經提示上述編號⑴至⑷擷圖）110年1月4日我
    主動與曹秋芬聯繫，是為了買毒品，曹秋芬給我的地址我找
    不到，所以曹秋芬叫我拍照給她看我的所在地，後來曹秋芬
    就叫我到上開OK便利商店，曹秋芬請她的男性友人拿1公克
    甲基安非他命下來，因為我身上只有1800元，所以她才會說
    差200元，當時交易地點是在OK便利商店門口，一手毒品一
    手金錢直接交易，這1包是毒品甲基安非他命。（經提示上
    述編號⑸至⑺擷圖）這次也是上開男子拿毒品甲基安非他命1
    公克給我，我拿2000元給該男子，當時我上車，該男子開車
    繞一圈，交易完後，讓我在OK便利商店下車，當時我機車上
    的朋友，在機車上等我，沒有一起上汽車，這1包也確實是
    毒品甲基安非他命等語（偵查卷第133至137頁）。
  ⑷於111年11月1日審理時證稱：110年1月4日，我有與一名我不
    認識的人，在基隆市○○區○○路000巷0弄0號之OK便利商店外
    碰面，是我以2000元跟曹秋芬購買甲基安非他命，我們是以
    Messenger聯繫，我是故意跟曹秋芬買甲基安非他命，然後
    把對話紀錄擷圖下來傳給警察，故意要害曹秋芬，曹秋芬有
    請一名男子開車過來拿1包白色的東西給我，我拿到後有使
    用，不是甲基安非他命。110年1月17日，我第二次向曹秋芬
    購買甲基安非他命，金額是2000元，曹秋芬一樣是請一名我
    不認識的人來，我則是跟我朋友一同前往，我有坐上該名男
    子開的車，這次拿到的東西我使用後確實是甲基安非他命。
    我跟曹秋芬購買甲基安非他命，是用Messenger的語音通話
    ，紀錄我已刪除，警察有擷圖到的是購買電子菸。（經提示
    上述編號⑴擷圖）這是在講電子菸及甲基安非他命。（經提
    示上述編號⑵擷圖）這是在約地方，因為我找不到曹秋芬家
    在何處，目的是買甲基安非他命跟電子菸，這次買到的甲基
    安非他命是假貨。（經提示上述編號⑷擷圖）此段對話是在
    講電子菸的錢，與毒品無關，我跟曹秋芬買電子菸的錢差了
    200，這次我用1500元跟曹秋芬買甲基安非他命，但我買到
    的不是甲基安非他命。（經提示上述編號⑸擷圖）這段對話
    是在講甲基安非他命，又好像不是。（經提示上述編號⑹、⑺
    擷圖）這我都沒有印象了。（經提示其警詢筆錄後改稱）編
    號⑺擷圖是在講甲基安非他命。（110年1月17日當天被告說
    該次碰面，並沒有拿東西給你，而是你要還你跟她買電子菸
    欠的兩百，因為你帶的都是零錢，所以請你去換錢，被告才
    會傳訊息問你說好了沒，指的就是問你錢換好了沒，被告說
    法是OK便利商店換錢那次，她並沒有請人交東西給你，這次
    是你要還錢？）沒有意見，就是這樣。（〈提示上開OK便利
    商店監視器攝得畫面擷取照片〉你跟朋友騎機車去，有台白
    色車子到場，後來你有上車，之後你下車就跟你朋友離開，
    被告說法是這次並非買賣或交付物品，而係你為交還之前所
    欠被告之200元電子菸貨款？）是（本院卷第185至199頁）
    。
　⒉由上可見，證人高宸弘之證述前後不一，存有下述歧異：
　⑴關於110年1月4日與被告相約授受取得之物品，於警詢證稱係
    甲基安非他命，於偵訊先稱係電子菸，後改稱係甲基安非他
    命，於審理時則證稱係非屬甲基安非他命之不明白色物體。
    　　
　⑵關於110年1月17日與被告相約之目的，於警詢證稱係為向被
    告購買甲基安非他命，於偵訊先稱係要交易電子菸，後改稱
    係要交易甲基安非他命，於審理時先稱係要交易甲基安非他
    命，後改稱係要返還先前向被告購買電子菸之欠款。　　　
　⑶關於110年1月17日與被告相約被告是否有出面一節，於110年
    1月20日警詢證稱被告坐於白色車輛後座，其上車後，男性
    駕駛將車開到附近巷子，其在車上向被告購買甲基安非他命
    ，於偵訊及審理時則均證稱被告並未到場，與其碰面者係被
    告友人。　
　⒊證人高宸弘係於111年1月17日遭查獲並指證向被告購買甲基
    安非他命，經警依其所供調閱上開OK便利商店監視器畫面後
    ，旋於111年1月20日對其製作第二次警詢筆錄，已如前述，
    衡情其於111年1月20日作證時，對於111年1月17日之情形，
    印象自仍清晰，詎其於該次警詢指證被告有親自到場，於嗣
    後偵訊及審理時始稱被告沒有到場，已可徵其於警詢之陳述
    並未全部吐實，而有可疑。又證人高宸弘於111年1月17日遭
    查獲當日有為警採尿，其涉有施用第二級毒品罪嫌，難以排
    除其為能減輕其刑而為不實陳述，且其於偵訊及審理時均證
    稱與被告存有糾紛與過節（偵查卷第151頁，本院卷第188頁
    ），則其前後反覆不一之證述是否可採，更值存疑。　
　⒋綜上，證人高宸弘之證述前後不一，具有瑕疵，已難遽信。
　㈣卷內其他證據不足以補強證人高宸弘之證述
　⒈觀諸上述編號⑴至⑺對話擷圖，僅能看出高宸弘與被告相約交
    易物品，或相約碰面，並無毒品相類用語、暗語。且證人高
    宸弘於偵訊及審理時證稱確曾向被告買過電子菸，也是透過
    臉書等語（偵查卷第152頁，本院卷第193頁），則其等對話
    中所稱「一個」即難排除係指電子菸。況證人高宸弘於審理
    時就上述編號⑴至⑺對話擷圖，內容究係關於電子菸交易或甲
    基安非他命交易或兼而有之，證述反覆，或稱已無印象，則
    該等擷圖自難據為證人高宸弘指證向被告購買甲基安非他命
    之補強證據。
　⒉上開OK便利商店監視器攝得畫面擷取照片（偵查卷第35至40
    頁）雖顯示：高宸弘於110年1月17日8時37分有與友人騎乘
    機車到場，隨後有一台白色自用小客車抵達，高宸弘有坐上
    該白色自用小客車離開片刻再返回，此情並經本院當庭勘驗
    監視器攝得畫面轉錄光碟屬實，製有勘驗筆錄與勘驗擷取照
    片在卷為憑（本院卷第136至137、141至159頁），然此等影
    像縱使結合上述編號⑺對話擷圖，仍僅能證明高宸弘於上揭
    時、地有與被告相約碰面，被告方係由某人駕駛白色自用小
    客車到場，不能證明或憑以推論被告係請人交付甲基安非他
    命予高宸弘。
　⒊綜上，卷內其他證據，均不足以補強證人高宸弘之證述。　
　㈤被告辯稱其於該段期間有在網路販售電子菸，其於110年1月4
    日與高宸弘相約碰面係要交易電子菸，於110年1月17日相約
    碰面係高宸弘要返還所積欠之電子菸價款，業據其提出臉書
    頁面擷圖存卷可查（本院卷第127至129頁），核與證人即被
    告配偶黃家俊於審理時證稱：110年1月間，被告有從事電子
    煙及相關配件銷售，販售方式是臉書、Instagram或朋友介
    紹，沒有實體店面，如果有人向被告訂貨，我會幫忙面交及
    收錢，我有印象有次在OK便利商店前，有個人拿很多零錢給
    我，我好像有交電子菸或菸彈給他，也好像是跟他收錢，我
    已無法確定等語相符（本院卷第200至203頁）。則被告前開
    所辯，尚非無可採。
　㈥綜上所述，證人即買受人高宸弘之證述存有瑕疵，且無其他
    足以補強之關連性證據，是公訴人所舉各項事證，尚無足使
    本院形成被告有罪之確切心證，此外，檢察官復未指出足可
    證明關此被訴事實之適當方法，揆諸首開說明，自屬不能證
    明被告犯罪，而應為被告無罪之諭知。
據上論斷，應依刑事訴訟法第301條第1項，判決如主文。
本案經檢察官陳映蓁、李怡蒨提起公訴，檢察官李國瑋到庭執行
職務。
中　　華　　民　　國　　111 　年　　11　　月　　22　　日
                  刑事第六庭  審判長法　官  王福康
　　　　　　　　　                  法  官  姜晴文
　　　　　　　　　                  法  官  曾淑婷
以上正本證明與原本無異。         
如不服本判決應於收受送達後20日內向本院提出上訴書狀，並應
敘述具體理由；其未敘述上訴理由者，應於上訴期間屆滿後20日
內向本院補提理由書（均須按他造當事人之人數附繕本）「切勿
逕送上級法院」。 　　　　　　　　　
中　　華　　民　　國　　111 　年　　11　　月　　22　　日
                                    書記官  陳胤竹